臺灣板橋地方法院刑事判決　　　　　　　　　　　　　九十二年度金訴字第二四號
　　公　訴　人　臺灣板橋地方法院檢察署檢察官
　　被　　　告　丙○○
　　　　　　　　乙○○
　　　　　　　　癸○○
右列被告等因洗錢防制法案件，經檢察官提起公訴（九十一年度偵字第九一五０號）
，本院判決如左：
    主  文
丙○○幫助洗錢，處有期徒刑肆月，如易科罰金，以佰元折算壹日。
乙○○幫助洗錢，累犯，處有期徒刑伍月，如易科罰金，以佰元折算壹日。所得財
物新臺幣仟元沒收，如全部或一部不能沒收時，以其財產抵償之。
癸○○被訴部分免訴。
    事  實
一、丙○○前於民國八十八年間因常業賭博案件，經臺灣桃園地方法院以八十九年易
    字第六七八號判決判處有期徒刑四月，緩刑三年確定，仍在緩刑期間（未構成累
    犯）；乙○○前於八十年間，因違反麻醉藥品管理條例案件，經臺灣屏東地法院
    判處有期徒刑五年，經臺灣高等法院高雄分院駁回上訴確定，於八十五年十一月
    五日縮短刑期假釋期滿執行完畢。渠等二人竟不知悔改，分別於九十年三、四月
    間，因缺錢使用，見報紙分類廣告，得知可藉由出賣自己或他人之銀行帳戶，得
    款花用，且能預見其提供帳戶與不相識之人使用，可能幫助不詳之他人或犯罪集
    團掩飾或隱匿重大犯罪所得財物，仍各基於幫助洗錢之犯意，丙○○於九十年三
    月二日，至位於桃園縣平鎮市○○路二二之四號之平鎮新勢郵局，開立局號○二
    八一一七之一號，帳號為○二一四六六之二號帳戶後，以新臺幣（下同）三千五
    百元之代價，將上開開戶取得之存摺、提款卡、印章出售予姓名年籍不詳綽號「
    阿龍」之成年男子；乙○○則於同年四月某日之不詳時間，將不知情友人丑○○
    所有之屏東復興郵局帳戶（局號為○○七一○三之一號，帳號為○一八○七三之
    七號）連同存摺、印章、提款卡及密碼，以每本三千元之代價販售交付予姓名年
    罪所得之財物之帳戶之一。嗣該等人士所組成之詐騙集團以「中聯系統控股有限
    公司」名義，並以佯稱兌中密碼中獎之手法，將內含「中聯系統控股有限公司」
    廣告單、兌獎密碼單之不實中獎信件，寄給不知情之壬○○、甲○○及己○○，
    向該等收件人佯稱渠等已中得大獎，惟以領獎前需先行繳交律師公證費、會計師
    簽證費、會員費等理由，使壬○○、甲○○及己○○陷於錯誤信以為真，而分別
    在臺北縣土城市青雲郵局、臺北市汀州郵局及臺灣銀行公館分行等地，陸續匯入
    詳如附表所示金額（三人共計匯入五百五十萬二千元）至包括丙○○、丑○○上
    開郵局帳戶在內之如附表所示之數帳戶內，藉該等帳戶收受匯款及供轉帳之方式
    ，幫助該犯罪集團掩飾、隱匿常業詐欺犯罪所得，再由該集團人員領走款項，並
    賴以維生。迄壬○○、甲○○及己○○未收到中獎款項，始知受騙，經報警處理
    ，循線查知上情。
二、案經壬○○、甲○○、己○○訴由內政部警政署刑事警察局移送臺灣板橋地方法
    院檢察署檢察官偵查起訴。
    理  由
壹、有罪部分（即被告丙○○及乙○○部分）：
一、訊據被告丙○○固坦承有依照姓名不詳綽號「阿龍」之成年男子指示，至前開郵
    局開立帳戶並交付存摺簿等事實，被告乙○○亦坦承有向友人丑○○借用上開帳
    戶之事實，惟渠等均矢口否認有幫助洗錢之犯行。被告丙○○辯稱：伊是看見在
    報紙刊登「辦門號找工作」的活動，替伊應徵的人說需要一本郵局本子，即拿伊
    私章代伊去郵局辦，辦好之後該人自己去郵局替伊領出來，本來說要給伊三千五
    百元，但是後來並沒給伊，當初那間公司是要伊做辦門號的外務員，但實際上並
    沒有辦門號云云；被告乙○○則以：伊當時住在丑○○家，伊的朋友要匯錢給伊
    ，所以伊向丑○○借存摺，後來伊將存摺簿遺失，有要丑○○去辦遺失，伊並未
    把帳戶提供給叫「阿龍」的人，也沒有獲得六千元云云置辯。經查：
(一)、訊之被告丙○○於警詢時即供稱：伊於九十年三月二日時，看見中國時報社會版
    上有「辦門號、送現金」的廣告，並留有行動電話號碼，伊撥打該號碼與一位自
    稱「阿龍」的男子聯絡，「阿龍」說辦門號需要郵局的帳戶，所以伊與「阿龍」
    一同前往平鎮新勢郵局辦理開戶，「阿龍」拿走伊郵局存摺及私章後，又說郵局
    帳戶不能申請臺灣大哥大門號，又拿伊的合庫存摺去申請，最後申請到台灣大哥
    大門號及一支手機，阿龍將手機拿走，給伊八百元代價，郵局存摺及伊的私章亦
    未還伊，阿龍說他會暫時替伊保管存摺及私章，且說等金融卡取回後，交給他，
    他會給伊五千元的代價，伊從未領取金融卡，亦未從阿龍處得到五千元等語（詳
    見偵查卷第十八頁反面、第十九頁）；又於偵查中供稱：於九十年夏天，伊看報
    紙應徵易付卡業務員，有一名綽號「阿龍」之男子約伊在桃園市○○路麥當勞裡
    ，要伊開帳戶給他們公司轉帳之用，給伊三千五百元，說是借公司用的獎金，他
    拿給伊一百元並幫伊刻好印章，叫伊去郵局開戶，他在郵局外面等，辦好後伊把
    帳戶存摺給他等語（見偵查卷第一八二頁、第一八二頁反面）；復於本院訊問時
    則陳稱：伊在報紙看見「辦門號找工作」的活動，替伊應徵的人說需要一本郵局
    本子，該人代伊去郵局辦，辦好之後他自己去郵局替伊領出來存摺及提款卡，他
    本來說要給伊三千五百元，但是也沒給伊，當初那間公司是要伊做辦門號的外務
    員，他還說要辦門號，實際上並沒有辦等語（見本院九十二年七月二十五日訊問
    筆錄），核其上開多次供述情節，雖就交付其所有之個人帳戶可取得之代價為何
    前後有不一致，然其因貪取對價而提供其個人帳戶予其不認識之人「阿龍」的事
    實則堪以認定。
(二)、訊之被告乙○○於警詢時已坦承：伊於九十年四月間借住丑○○家，並向丑○○
    借用郵局存摺、提款卡及印章，事後並未歸還前開物品，伊將郵局存摺及提款卡
    賣予外號「龍仔」的男子，代價三千元，「龍仔」告訴伊是販賣光碟要用到，他
　　知道伊需要錢，他告訴伊一本郵局存摺可賣到三千元，伊不認識「龍仔」，也不
  　知他如何知道伊的手機號碼，「龍仔」叫伊將存摺及提款卡拿到建豐路給他，伊
    將丑○○的存摺提款卡交給「龍仔」時，也將依自己的郵局存摺、提款卡、私章
    等物租予「龍仔」，當時伊共得六千元等語（見偵查卷第二十四頁反面、第二十
    五頁），雖被告乙○○於本院九十二年八月十五日訊問時係辯稱：伊因『伊大哥
    』要匯錢給伊，所以向丑○○借存摺，等伊將伊大哥匯入的錢領出之後，『就把
　　存摺還給丑○○』，伊在警詢時所述的意思是說存摺簿遺失，因為丑○○告訴伊
  　存摺簿遺失，所以伊有要他去辦遺失，丑○○是在入監服刑前告訴伊有辦遺失，
    伊願意與丑○○對質云云（見本院九十二年八月十五日訊問筆錄第三、四頁），
    然其嗣經本院於九十三年五月十三日傳喚證人丑○○到庭與其對質時，證人丑○○到庭具結後證述稱：伊於九十年四月間將上開郵局存摺簿借給被告乙○○使用
    ，被告乙○○說他當時沒有錢，要他女友把錢匯入帳戶，因他犯案通緝中，不敢
    用自己的帳戶，所以向伊借，原本約定隔天要還，匯完款項完錢就還給伊，但是
    第二天伊找不到他，第三天伊就辦遺失，是他打手機跟伊說他把帳戶遺失了，要
    伊去辦遺失等情（見本院九十三年五月十三日審判筆錄第十四至十六頁），而被
    告乙○○在當庭聽聞證人丑○○上開證詞之後，已不否認其並未將上開存摺返還
    予證人丑○○之事實，惟另更異前詞改辯稱：伊當時住在丑○○家，因『伊朋友
    』要匯款給伊，伊帳戶放在家裡，所以跟丑○○借，後來伊去屏東一家網咖店時
    打開機車車廂發現存摺不見了，『該存摺還沒有用到』，伊有對丑○○說存摺遺
    失，要他去報遺失等語（詳見本院九十三年五月十三日審判筆錄第二十七、二十
    八頁），是被告乙○○於本院審理時之前後二次供詞係自相矛盾，顯為避重就輕
    飾卸之詞，委無可採。而被告乙○○於本院訊問時既陳明其在屏東監獄內接受詢
    問時係基於自由意識下所為供述等情無誤（見本院九十二年八月十五日訊問筆錄
    第四頁），且綜觀其於警詢對於其向證人丑○○借用存摺後轉售予龍仔之時間、
    地點、代價等細節均供述甚為詳盡，是被告乙○○於警詢之自白應堪採認為真實
    ，其確有販賣丑○○之帳戶以圖利無誤。
(三)、告訴人壬○○、甲○○、己○○確遭詐騙集團以中獎為由，要求匯款繳交費用，
    渠等依指示匯入如附表所示之數個指定帳戶後，並未收到中獎款項等情，業據告
    訴人壬○○、甲○○、己○○於警詢時指訴綦詳，並有刮刮樂廣告單、中獎單影
    本、郵政國內匯款執據影本十一紙、臺灣銀行匯出匯款回條聯三紙、台北銀行入
    戶電匯回條乙紙及如附表所示帳戶之開戶基本資料及歷史交易清單等附卷可稽，
    足見告訴人壬○○、甲○○、己○○匯入多筆款項至如附表所示帳戶內，確係遭
    以詐騙為業之犯罪集團所騙。而被害人壬○○、己○○及甲○○確因受騙而分別
    匯入款項二萬八千元、二萬八千元及二萬六千元於被告丙○○之前開帳戶，有受
    款人為丙○○之郵政國內匯款執據三紙附卷可稽（詳見偵查卷第四十九頁、第五
    十四頁、第六十三頁），另被害人己○○因受騙而匯入款項九十萬元至證人丑○○之上開帳戶，亦有受款人為丑○○之臺灣銀行匯款回條聯乙紙供卷足參（見偵
    查第六十一頁），足見收買被告丙○○帳戶與被告乙○○所提供之丑○○帳戶之
    人，確係利用該等帳戶，藉以掩飾其自己或他人常業詐欺犯行所得之款項甚明。
(四)、按金融帳戶為個人理財之工具，而申請開設金融帳戶並無任何特殊之限制，一般
    民眾皆可以存入最低開戶金額之方式申請之，且一個人可以在不同之金融機構申
    請多數之存款帳戶使用，此乃眾所週知之事實，而依一般人之社會生活經驗，苟
    見陌生人不以自己名義申請開戶，反而以向不特定人招覽買賣或承租方式蒐集他
    人之銀行或郵局帳戶供己使用，則在客觀上應可預見該帳戶係供有犯罪意圖者為
    某筆資金之存入，後再行領出之用，且該筆資金之存入及提領過程係有意隱瞞其
    流程及行為人身分曝光之用意，此為一般人本於一般認知能力所易於瞭解之事。
    查本件被告丙○○與乙○○以每個帳戶三千五百元及六千元之代價，出售帳戶並
    提供交付存摺、提款卡及密碼予綽號「阿龍」及「龍仔」之人，而渠等並不知悉
    該人之真實姓名、住居所等相關年籍資料等情，業經被告丙○○及乙○○供認在
    卷，據此足見，被告二人於提供上開帳戶之存摺、提款卡給該真實姓名不詳綽號
    「阿龍」及「龍仔」之人使用前，應足以預見該「阿龍」或「龍仔」者或其他不
    詳人員可能將其所提供之帳戶用於掩飾因常業詐欺或其他重大犯罪所匯入之款項
    ，而不違反其本意，是以被告二人就他人可能以渠等提供之前開郵局帳戶時，雖
    無證據證明被告丙○○及乙○○二人於提供帳戶時主觀上能知悉不詳姓名之男子
    「阿龍」、「龍仔」等人所屬犯罪集團將如何犯罪（按有可能係從事詐欺、或擄
    車勒索等），但就該犯罪集團將購得之帳戶供掩飾、隱藏因自己或他人重大犯罪
    所得財物以達洗錢目的乙事客觀上已足認能預見，是其竟圖一己之私利而仍為之
    ，其有幫助洗錢之不確定故意灼然，是被告丙○○及乙○○上開辯解，顯係臨訟
    卸責之詞，均不足採信。本案事證明確，被告丙○○及乙○○之犯行堪以認定。
二、按被告丙○○、乙○○行為後，洗錢防制條例第二條、第九條均已於九十二年二
    月六日修正公布，並於九十二年八月六日施行，依新法第九條第一項規定：犯同
    法第二條第一款之罪（掩飾或隱匿因「自己」重大犯罪所得財物或財產上利益）
    者，處五年以下有期徒刑，得併科新臺幣三百萬元以下罰金；第九條二項規定：
    犯同法第二條第二款之罪（即掩飾、收受、搬運、寄藏、故買或牙保「他人」因
    重大犯罪所得財物或財產上利益）者，處七年以下有期徒刑，得併科新臺幣五百
    萬元以下罰金，而修正前之舊法第九條第一項則規定：「洗錢者（即修正前舊法
    第二條第一款及第二款所稱洗錢），處五年以下有期徒刑，得併科新臺幣三百萬
    元以下罰金」，則新法區別所掩飾的是因「自己」抑或因「他人」重大犯罪所得
    財物，而異其刑度，而本案被告丙○○、乙○○於販賣前開帳戶時，係預見該帳
    戶供掩飾、隱藏包括因自己或他人重大犯罪所得財物，則經比較新舊法，以舊法
    較有利於被告，依刑法第二條第一項但書之規定，應適用最有利於行為人之法律
    即修正前之洗錢防制法第九條第一項規定。核被告丙○○及乙○○所為，均係犯
    刑法第三十條第一項、修正前洗錢防制法第九條第一項之幫助洗錢罪。公訴人認
　　被告所為係犯刑法第三十條、修正後之洗錢防制法第九條第一項之幫助掩飾因「
　  自己」重大犯罪所得財物或財產上利益罪，容有誤會，併此陳明。又被告丙○○
    、乙○○分別幫助犯罪集團為洗錢犯行，均係幫助犯，各爰依刑法第三十條第二
    項之規定按正犯之刑減輕之。被告乙○○前於八十年間，因違反麻醉藥品管理條
    例案件，經臺灣屏東地法院判處有期徒刑五年，經臺灣高等法院高雄分院駁回上
    訴確定，於八十五年十一月五日縮短刑期假釋期滿執行完畢，有臺灣高等法院被
    告全國前案紀錄表在卷可稽，其於五年內再犯本件有期徒刑以上之罪，為累犯，
    應依法加重其刑，並依法先加重後減輕之。審酌被告丙○○有常業賭博前科、乙○○有違反麻醉藥品管理條例前科，此有臺灣高等法院被告全國前案紀錄表附卷
  　可稽，素行非佳、渠等不思以正當工作賺取金錢，竟貪圖一己之私利而為本案犯
    行之犯罪動機、目的、手段、助長他人犯罪，增加查緝犯罪之困難，危害他人財
    產安全及社會秩序、所得款項，及被告丙○○犯罪後有坦承交付帳戶予他人乙節
    ，而被告乙○○於本院審理時則仍一再予以否認之態度等一切情狀，各量處如主
    文所示之刑，並分別諭知如易科罰金之折算標準，以資懲儆。末按犯洗錢防制法
    之罪者，因犯罪所得財物，不問屬於犯人與否，沒收之，如全部或一部不能沒收
    時，追徵其價額或以其財產抵償之；所謂因犯罪所得財物，包括因犯罪取得之報
    酬在內，該法第十二條第一項、第四條第二款分別定有明文，故被告乙○○將丑
    ○○之個人帳戶一本販賣予「龍仔」，所得之報酬為三千元，應依上開規定予以
    沒收，如全部或一部不能沒收時，以其財產抵償之（因所得財物係金錢，故不生
    追徵其價額之問題）。至於被告丙○○販賣其個人帳戶部分，其於偵訊及本院審
    理時均一再堅稱其尚未取得對價報酬，又被告乙○○雖於警詢時陳稱其於販售丑
    ○○帳戶之同時，有將其自己所有的帳戶販售他人，另得報酬三千元，然於本院
    審理時即否認有販賣帳戶乙事，故此等部分之犯罪所得均無其他積極證據足資證
    明，無從依法宣告沒收，併此陳明。
三、公訴意旨另以：被告丙○○及乙○○所為前揭幫助洗錢犯行亦同時涉犯刑法第三
    十條第一項、第三百四十條之幫助常業詐欺罪嫌云云。惟按犯罪事實應依證據認
    定之，無證據不得認定犯罪事實，刑事訴訟法第一百五十四條第二項定有明文。
    次按幫助犯在客觀上對正犯之犯罪行為有所助力外，其主觀上須對該犯罪之事實
    亦有共同認識始能成立，最高法院九十一年臺上字第二八五一號判決可資參照。
    訊據被告丙○○、乙○○二人均堅決否認有幫助常業詐欺之犯行，並辯稱：伊並
    不知所提供之帳戶係供他人常業詐欺時被害人匯入款項之用等語。經查：由被告
    丙○○、乙○○二人交付他人使用之郵局存款帳戶之性質觀之，客觀上係供作存
    提款及匯款之用，渠等提供帳戶予陌生人使用，依前所述，固足認被告可預見其
    提供帳戶係供掩飾或隱匿自己或他人重大犯罪所得財物之用，且不違背其本意，
    而有未必故意存在；惟被告二人分別為賺取三千五百元及六千元之報酬，而提供
    前開帳戶供他人使用，據此尚難認其得確知該使用其帳戶者之實際犯罪內容，且
    亦乏證據證明渠等二人明知他人係以佯稱中獎通知之詐術，向告訴人等詐騙款項
    而仍提供帳戶，故難謂被告二人主觀上就正犯所為之常業詐欺犯行有所共同認識
    ，自不能論以常業詐欺罪之幫助犯。此外，本院復查無其他積極證據足認被告丙○○、乙○○二人確有幫助常業詐欺之犯意，既不能證明被告二人有此部分犯行
    ，原應就此部分為渠等二人無罪之諭知，然因公訴人認此部分與前開論罪科刑之
    犯罪事實有想像競合犯之裁判上一罪關係，爰不另為無罪之諭知，附此敘明。
貳、免訴部分（即被告癸○○部分）：
一、公訴意旨略以：被告癸○○明知或可預見提供自己之帳戶予他人使用，足供幫助
    他人從事詐欺或其他不法之犯行，甚或掩飾或隱匿重大犯罪所得之財物，竟不違
    背其本意，仍基於幫助常業詐欺及洗錢之犯意，於九十年四月十二日，以五千元
    之代價，將其所開立台中民權路郵局之舊局號（○○二○○○之三），新局號（
    ○○二一○○之九），帳號為一七五三四九之九號之帳戶，連同存摺、印章、提
    款卡出售予年籍不詳綽號「王先生」之男子使用，並其所組成之詐騙集團旋以「
    中聯系統控股公司」名義，並佯以刮刮樂中獎手法，將內含廣告單、中獎單之不
    實中獎信件寄給不知情知壬○○、甲○○及己○○，並以繳交律師公證費、會員
    費等理由，誘使己○○誤信中獎，而匯入五萬元金額至郵局帳戶，嗣壬○○、甲○○及己○○未收到中獎款項，經報警處理，始循線查知上情。因認被告癸○○
    涉犯刑法第三十條、第三百四十條及洗錢防制法第九條第一項之幫助常業詐欺取
    財及洗錢罪嫌等語。
二、按案件曾經判決確定者，應諭知免訴之判決，刑事訴訟法第三百零二條第一款定
    有明文，此項為訴訟上所謂一事不再理之原則，關於實質上一罪或裁判上一罪，
    亦均有其適用，想像競合犯係裁判上之一罪，該項犯罪之一部判決確定者，其效
　　力當然及於全部，如檢察官復將其他部分重行起訴，自應諭知免訴之判決，最高
  　法院六十年臺非字第七七號判例、八十八年度台上字第三０八二號判決可資參照
    。
三、查被告癸○○於九十年四月間某日，在自由時報上見高價收購金融機構帳戶存摺
    、提款卡、印章之分類廣告，便撥打廣告中電話與姓名、年籍不詳之成年男子聯
    絡，並基於幫助該男子恐嚇取財之不確定故意，依該男子之指示，於九十年四月
    十日前往位於台中市之遠東國際商業銀行自由分行（下簡稱遠東銀行）辦理開戶
    ，取得該銀行000000000000號帳戶之存摺、提款卡，嗣即於同年月
    十五日下午三時三十分許，至台中市○○路「重慶森林」泡沫紅茶店內，將該帳
    戶之存摺、提款卡與印章等物交予該不詳姓名、年籍之成年男子，而該成年男子
    意圖為自己不法之所有，基於竊盜與恐嚇取財之概括犯意，自九十年五月三十一
    日起至同年六月十三日止，連續竊取被害人陳彥民等人所有之自用小客車後，並
    於竊車後當日分別以電話與各該車主聯絡，要求該些車主匯入款項至被告癸○○
    於遠東銀行之前開帳戶，方欲返還車輛，以此方式恐嚇被害人陳彥民等車主，致
    該些車主因恐懼車輛無法取回而心生畏佈，分別依該成年男子之指示匯入款項至
    癸○○上開遠東銀行帳戶，嗣經警循線查獲，因認被告癸○○涉犯刑法第三十條
    、第三百四十六條第一項之幫助恐嚇取財罪等情，業據臺灣嘉義地方法院以九十
    二年度易緝字第二三號判決判處有期徒刑四月確定（以下簡稱前案），有上開判
    決及臺灣高等法院被告全國前案紀錄表在卷可稽。次查，被告癸○○於前案審理
    時即供稱：「我是看自由時報，看到有人要收購帳戶，我打去問，他說一本一千
    元，我問他會不會出事，他說不會，我去辦了五本（存摺），五本的銀行都不一
    樣，．．遠東商銀也是其中之一」等語（見前案九十二年六月二十六日審判筆錄
    第二頁），又其於本院訊問時亦供陳：伊在九十年四月份在台中市區不知名地方
    提供帳戶給一個王先生，伊是因看報紙刊登收購帳戶的廣告，報紙上刊登是寫高
    價收購存摺，伊就打電話聯絡約在台中市的重慶森林泡沫紅茶店，那位王先生大
    約四十幾歲，伊實在是因為沒有錢才會提供帳戶給他，總共提供四本帳戶，去了
    哪幾家銀行不太記得了，只記得有一家遠東銀行，也不太確定那四本帳戶是否都
    是同一天，一本帳戶是一千元，郵局那本獲得比較多報酬為二千元，其餘都是一
    本一千元等語（見本院九十三年七月八日審判筆錄），參以被告癸○○所出售之
    前開遠東商業銀行帳戶存摺，係於九十年四月十日開立，有該銀行存款相關業務
    約定書一份附於前案偵查卷可考（附於前案刑事偵查卷第十七頁），又其所出售
    之本案前開郵局帳戶，開戶日期為九十年四月十二日，亦郵局客戶資本資料乙紙
    在卷可佐（附於本案偵查卷第七十六頁、本院刑事卷第三卷第二十二頁），綜上
    ，堪認被告癸○○供述其係於九十年四月間，於同一時、地，出售前述二個以上
    帳戶予他人乙節屬實，則其所出售數帳戶之其中一個前揭遠東銀行帳戶，經他人
    取得後，已成為該他人竊車以恐嚇被害人將錢匯入之帳戶，其中另一個郵局帳戶
    即為本案公訴人所指為姓名年籍不詳之「王先生」取得後供作以刮刮樂中獎手法
    詐欺被害人將錢匯入之帳戶，核被告癸○○所為，係以一個提供數帳戶行為，幫
    助前案及本案不同犯罪者或犯罪集團將渠等各侵害被害人財產所得，分別匯入該
    二個帳戶內加以掩飾，而前案判決既認為被告癸○○係幫助他人觸犯恐嚇取財罪
    名，則與其於本案所涉犯之幫助洗錢罪，事實上係基於同一販賣帳戶行為所致，
    應認被告癸○○所為係屬裁判上一罪之想像競合犯，而想像競合犯之一部分犯行
    業經前案判決確定，其效力當然及於全部，本案檢察官復將為想像競合犯之一部
    分（即本案部分）重行起訴，自應依照首開說明，本件被告癸○○部分，爰不經
    言詞辯論，諭知免訴之判決。
據上論斷，應依刑事訴訟法第二百九十九條第一項前段、第三百零二條第一款、第三
百零七條，修正前洗錢防制法第九條第一項、第十二條第一項，刑法第二條第一項但
書、第十一條前段、第三十條第一項、第二項、第四十七條、第四十一條第一項前段
，罰金罰鍰提高標準條例第二條，判決如主文。
本案經檢察官徐名駒到庭執行職務。
中　　　華　　　民　　　國　　九十三　　年　　　八　　　月　　 十三 　　日
                                  臺灣板橋地方法院刑事第十庭
                                      審判長法  官  徐蘭萍
                                            法  官  林漢強
                                            法  官  林淑婷
右正本證明與原本無異。
如不服本判決，應於判決送達後十日內，向本院提出上訴狀。
                                            書記官  廖貞音
中　　　華　　　民　　　國　　九十三　　年　　　八　　　月　　 十三 　　日
附錄本案論罪科刑法條全文：
修正前洗錢防制法第九條：
洗錢者，處五年以下有期徒刑，得併科新台幣三百萬元以下罰金。
以犯前項之罪為常業者，處一年以上七年以下有期徒刑，併科新台幣一百萬元以上一
千萬元以下罰金。
法人之代表人、法人或自然人之代理人、受雇人或其他從業人員，因執行業務犯前二
項之罪者，除處罰行為人外，對該法人或自然人並科以各該項所定之罰金。但法人之
代表人或自然人對於犯罪之發生，已盡力為防止行為者，不在此限。
犯前三項之罪，於犯罪後六個月內自首者，免除其刑；逾六個月者，減輕或免除其刑
；在偵查或審判中自白者，減輕其刑。
附表：（「中聯系統控股公司」刮刮樂詐欺案匯款帳戶資金流向明細表）
┌───┬────┬─────────┬─────┬───────────┐
│被害人│匯款時間│匯入帳戶戶名      │匯款金額  │資金流向 (提款或轉帳時│
│      │(年月日)│(局號－帳號)      │單位：元  │間及所匯入局帳號)     │
├───┼────┼─────────┼─────┼───────────┤
│壬○○│900409  │丙○○            │ 28,000元 │900409郵局自提款機提款│
│      │        │(0000000-0000000) │          │。                    │
│      │900409  │范曉瑜            │ 80,000元 │900409跨行轉出提款。  │
│      │        │(0000000-0000000) │          │                      │
│      │900411  │范曉瑜            │700,000元 │900411自提款機轉帳存入│
│      │        │(0000000-0000000) │          │庚○○0000000-000000號│
│      │        │                  │          │帳戶；900412跨行轉出提│
│      │        │                  │          │款。                  │
│      │900411  │庚○○            │560,000元 │900411現金提款。      │
│      │        │(0000000-0000000) │          │                      │
│      │900430  │庚○○            │300,000元 │900501自提款機轉帳存入│
│      │        │(0000000-0000000) │          │辛○○000000-000000號 │
│      │        │                  │          │及丁○○000000-000000 │
│      │        │                  │          │號帳戶。              │
├───┼────┼─────────┼─────┼───────────┤
│己○○│900430  │丙○○            │ 28,000元 │900430跨行自提款機提款│
│      │        │(0000000-0000000) │          │。                    │
│      │900430  │紀福財            │ 80,000元 │900430自提款機轉帳存入│
│      │        │(0000000-0000000) │          │范曉瑜000000-0000000號│
│      │        │                  │          │帳戶。                │
│      │900502  │紀福財            │240,000元 │900502自郵局提款機提款│
│      │        │(0000000-0000000) │          │。                    │
│      │900503  │癸○○            │ 50,000元 │900503自郵局提款機提款│
│      │        │(0000000-0000000) │          │。                    │
│      │900504  │紀福財            │720,000元 │900504現金提款、自郵局│
│      │        │(0000000-0000000) │          │提款機提款。          │
│      │        │子○○            │900,000元 │900504自提款機轉帳存入│
│      │        │(00000000000000)  │          │丁○○000000-000000號 │
│      │        │                  │          │、庚○○0000000-000000│
│      │        │                  │          │號、范曉瑜0000000-0000│
│      │        │                  │          │776號、紀福財000000-00│
│      │        │                  │          │204592號帳戶。        │
│      │900504  │丑○○            │900,000元 │900504現金提款。      │
│      │        │(000000000000000) │          │                      │
│      │900504  │戊○○            │850,000元 │現金提款。            │
│      │        │(00000000000000)  │          │                      │
├───┼────┼─────────┼─────┼───────────┤
│甲○○│900409  │丙○○            │ 26,000元 │自提款機轉帳存入范曉瑜│
│      │        │(0000000-0000000) │          │0000000000000號帳戶。 │
│      │900420  │戊○○            │ 40,000元 │現金提款。            │
│      │        │(00000000000000)  │          │                      │
└───┴────┴─────────┴─────┴───────────┘
